# 请教陈版关于拗断租金保证金的会计处理问题

提问人：用户名 159 时间：2019-06-06 14:19:41
企业对于我把没收的租金保证金调到营业收入的做法提出了异议。企业解释到拗断的保证金分两类：一类是合同还没有执行前的，这类保证金是应该进营业外收入的，因为不涉及流转税，不用开票。另外一类是合同执行期间拗断的保证金，这类保证金是视同租金的，价外收入视同租金收入的，所以还是应该进主营业务收入的，第 2 类我们是要交流转税的。想请教下有这种说法么？

回答人：chenyiwei
合同执行期间拗断的保证金是否视同租金，要结合具体情况分析，例如保证金的目的是否为了弥补出租方的损失。总体看此类没收保证金计入营业外收入的可能性更大些。会计处理不应以是否开票交税作为主要考虑因素。